【裁判字號】    99,審交易,972
【裁判日期】    991029
【裁判案由】    公共危險
【裁判全文】
臺灣高雄地方法院刑事判決           99年度審交易字第972號
公  訴  人  臺灣高雄地方法院檢察署檢察官
被      告  乙○○
上列被告因公共危險案件，經檢察官提起公訴（99年度偵字第
24244 號），嗣本院訊問被告後，因被告就其被訴事實為有罪之
陳述，經詢問被告及檢察官之意見後，合議庭裁定由受命法官依
簡式審判程序獨任審理，並判決如下：
    主  文
乙○○犯不能安全駕駛動力交通工具罪，累犯，處有期徒刑捌月
。
    事  實
一、乙○○前曾因公共危險案件，經本院91年度交簡字第980 號
    、94年度交簡字第1805號、95年度交簡字第2289號分別判處
    拘役40日、有期徒刑2 月、有期徒刑5 月在案。復於民國97
    年間再因公共危險案件，經本院以97年度審交簡字第809 號
    判處有期徒刑6 月確定，並於98年1 月20日因徒刑執行完畢
    出監。詎其仍不知悔改，明知服用酒類即不能安全駕駛動力
    交通工具，仍於99年7 月4 日21時許，飲用大量高粱酒後，
    已達不能安全駕駛動力交通工具之程度，然乙○○仍不顧公
    眾安危，駕駛車牌號碼FVK ─465 號重型機車，欲返回其位
    於高雄縣林園鄉○○村○○路22號住處，沿高雄縣林園鄉○
    ○路○段逆向行駛。嗣於同日21時55分許，行經高雄縣林園
    鄉○○路○段172-1 號前，因其駕駛之機車車身搖擺不定且
    逆向行車，為警攔檢，並當場對乙○○施以酒精濃度呼氣測
    試，測試值高達每公升1.07毫克，始悉上情。
二、案經高雄縣政府警察局林園分局報告臺灣高雄地方法院檢察
    署檢察官偵查起訴。
    理  由
一、本件被告乙○○所犯為死刑、無期徒刑、最輕本刑為3年以
    上有期徒刑以外之罪，其於審判程序中就被訴事實為有罪之
    陳述，經本院告知簡式審判程序之旨，並聽取當事人意見後
    ，認宜進行簡式審判程序，爰依刑事訴訟法第273條之1第1
    項規定，裁定進行簡式審判程序，合先敘明。又簡式審判程
    序之證據調查，依刑事訴訟法第273條之2規定，不受同法第
    159條第1項審判外陳述排除之限制，再被告對於卷內之各項
    證據亦不爭執證據能力（本院卷第21頁、第21頁背面），故
    卷內所列之各項證據，自得作為證據，先予敘明。
二、上開犯罪事實業據被告於警偵訊及本院審理時坦承不諱，並
    有刑法第185條之3案件（酒後駕車）測試觀察紀錄表、高雄
    縣政府警察局林園分局警備隊酒精測試報告、高雄縣政府警
    察局舉發違反道路交通管理事件通知單各1份（參警卷第5-7
    頁）附卷可稽。故堪認被告上開任意性自白，確與事實相符
    。從而，本件事證明確，被告犯行洵堪認定，應予依法論科
    。
三、核被告乙○○所為，係犯刑法第185 條之3 不能安全駕駛動
    力交通工具罪。又被告有犯罪事實欄所載之犯罪前科及執行
    情形，有臺灣高等法院被告前案紀錄表1 份在卷可查，其於
    上開有期徒刑執行完畢後5 年內，故意再犯本件有期徒刑以
    上之罪，為累犯，應依刑法第47條第1 項之規定加重其刑。
    爰審酌被告犯後坦承犯行，態度尚可，惟其酒後駕車並逆向
    行駛，視交通法規於無物，且前有4 次酒後駕車公共危險前
    科，仍不思反省再犯本罪，故前案所宣示之刑罰顯不足令被
    告心生警惕，且其酒精濃度呼氣測試值高達每公升1.07毫克
    ，卻猶駕駛重型機車行駛於道路，罔顧其自身之安全及其他
    用路人之生命，所為實不宜輕恕等一切情狀，暨檢察官之具
    體求刑，爰量處如主文所示之刑，以資懲儆。
據上論斷，應依刑事訴訟法第299條第1項前段、第273條之1第1
項，刑法第185 條之3 、第47條第1 項，刑法施行法第1 條之1
，判決如主文。
本案經檢察官甲○○到庭執行職務。
中    華    民    國    99    年    10    月   29    日
                  交通法庭    法  官  張  震
以上正本證明與原本無異。
如不服本判決應於收受送達後10日內向本院提出上訴書狀，並應
敘述具體理由；如未敘述上訴理由者，應於上訴期間屆滿後20日
內向本院補提理由書（均須按他造當事人之人數附繕本）「切勿
逕送上級法院」。
中    華    民    國    99    年    10    月   29    日
                              書記官  邱家銘
附錄本案論罪科刑所適用之法條：
中華民國刑法第185條之3
服用毒品、麻醉藥品、酒類或其他相類之物，不能安全駕駛動力
交通工具而駕駛者，處1年以下有期徒刑、拘役或科或併科15萬
元以下罰金。

司法院資訊處製作；財團法人民間司法改革基金會備份。
